【裁判字號】    98,交聲,409
【裁判日期】    980223
【裁判案由】    聲明異議
【裁判全文】
臺灣高雄地方法院刑事裁定             98年度交聲字第409號
原處分機關  高雄市政府交通局
法定代理人  王國材
異  議  人  甲○○
即受處分人
上列異議人即受處分人因違反道路交通管理處罰條例案件，對於
高雄市政府交通局民國98年2 月10日所為之處分（原處分案號：
高市交裁字第裁32-B00000000號）聲明異議，本院裁定如下：
    主  文
異議駁回。
    理  由
一、原處分意旨略以：異議人即受處分人甲○○於民國97年12月
    5 日上午8 時35分許，在高雄市○○○路、德民路交岔路口
    （下稱系爭交岔路口），騎乘車牌號碼XQJ-836 號重型機車
    （下稱系爭機車），有不依標誌、標線、號誌指示轉彎之違
    規事實，依道路交通管理處罰條例第48條第1 項第2 款規定
    ，處罰鍰新台幣（下同）600 元，並依同條例第63條第1 項
    第1 款規定，記違規點數1 點。
二、異議意旨略以：因道路施工，系爭交岔路口成T 字型，由德
    民路由西往東無法通過高楠公路向東行駛，亦無由東往西進
    入德民路之車輛，則由德民路由西往東行駛至高楠公路欲左
    轉往北行駛之機車，即無兩段式待轉後再左轉之必要，原處
    分機關因其騎乘系爭機車由西往東行駛欲左轉北上時，未以
    兩段方式進行左轉，依上開規定予以裁罰及記違規點數，尚
    有不符，爰聲明異議，請求撤銷原處分云云。
三、按機器腳踏車行駛至交岔路口，其轉彎，應依標誌或標線之
    規定行駛；無標誌或標線者，應依下列規定行駛：(一)內側車
    道設有禁行機車標誌或標線者，應依兩段方式進行左轉，不
    得由內側或其他車道左轉；(二)在3 快車道以上單行道道路，
    行駛於右側車道或慢車道者，應以兩段方式進行左轉彎；行
    駛於左側車道或慢車道者，應以兩段方式進行右轉彎；汽車
    駕駛人轉彎時，不依標誌、標線、號誌指示者，處600 元以
    上1,800 元以下罰鍰；汽車駕駛人有第33條第1 項、第2 項
    、第38條第1 項、第40條、第45條、第47條第1 款至第3 款
    、第48條、第49條或第60條第1 項、第2 項第1 款、第2 款
    情形之一者，除依原條款處罰鍰外，各記違規點數1 點，道
    路交通安全規則第99條第2 項、道路交通管理處罰條例第48
    條第1 項第2 款、第63條第1 項第1 款分別定有明文。而本
    件系爭交岔路口已設置機車兩段式左轉標誌，此有高雄市政
    府警察局交通警察大隊函附卷可稽，且為異議人所不爭執，
    則依上規定所示，異議人騎乘系爭機車由西往東行駛欲左轉
    往北行駛時，自應依規定採兩段方式進行左轉，其既不爭執
    未依規定採兩段方式進行左轉，則原處分機關依上揭規定予
    以裁罰及記違規點數，依法即無不合，且核裁罰金額合於違
    反道路交通管理統一裁罰基準表之規範，亦無不當，則本件
    異議自無理由，應予駁回。
四、據上論斷，應依道路交通案件處理辦法第19條，裁定如主文
    。
中    華    民    國    98    年    2     月    23    日
                    交通法庭    法  官  鄭峻明
以上正本證明與原本無異。
如不服本裁定應於送達後5日內向本院提出抗告狀。
中    華    民    國    98    年    2     月    23    日
                                書記官  吳韻芳


司法院資訊處製作；財團法人民間司法改革基金會備份。
